臺灣臺北地方法院小額民事判決
111年度北小字第3232號
原      告  聯邦商業銀行股份有限公司


法定代理人  林鴻聯  
訴訟代理人  游佳蓉  
            劉培翰  
被      告  洪福祥（即洪國順之繼承人）




            洪福海（即洪國順之繼承人）




            洪福仁（即洪國順之繼承人）




            洪筱萱（即洪國順之繼承人）




            大揚小客車租賃有限公司

兼  上五人
法定代理人  李淑娟（即洪國順之繼承人）




訴訟代理人  張瀚升  
被      告  蔡坤昌  

上列當事人間請求返還借款事件，本院於民國111年10月19日言
詞辯論終結，判決如下︰
    主      文
一、被告李淑娟、洪福祥、洪福海、洪福仁、洪筱萱應於繼承被
    繼承人洪國順之遺產範圍內，與被告大揚小客車租賃有限公
    司、蔡坤昌連帶給付原告新臺幣96,480元，及自民國111年7
    月5日起至清償日止，按週年利率5.25％計算之利息。
二、訴訟費用新臺幣1,000元，由被告李淑娟、洪福祥、洪福海
    、洪福仁、洪筱萱於繼承被繼承人洪國順之遺產範圍內，與
    被告大揚小客車租賃有限公司、蔡坤昌連連帶負擔。
三、本判決得假執行。但被告如以新臺幣96,480元為原告預供擔
    保，得免為假執行。
    事實及理由
一、原告主張略以：被告大揚小客車租賃有限公司（下稱大揚公
    司）於民國110年6月8日，邀同訴外人洪國順、被告蔡坤昌
    為連帶保證人，向原告借款新臺幣（下同）193萬元，詎被
    告大揚公司未依約還款，迄今尚積欠原告如主文第1項所示
    之金額。而訴外人洪國順於110年7月1日死亡，被告李淑娟
    、洪福祥、洪福海、洪福仁、洪筱萱為其繼承人，且未為拋
    棄繼承，自應於繼承被繼承人洪國順之遺產範圍內，與被告
    大揚公司、蔡坤昌負連帶清償責任。爰依繼承及前開契約之
    法律關係起訴請求，並聲明如主文第1項所示。
二、被告則以：
㈠被告洪福祥、洪福海、洪福仁、洪筱萱、大揚公司、李淑娟均
  經合法通知而未提出書狀，僅由兼法定代理人李淑娟之訴訟代
  理人到庭表示：經核對資料後，對原告請求之金額沒有意見，
  請依法判決等語。
㈡被告蔡坤昌僅辯稱：被告李淑娟有繼承到訴外人洪國順之財產
  ，應由被告李淑娟負責，原告不同意將公司的車輛賣出後處理
  債務，故應該還有其他車輛賣掉的錢，大揚公司的車有1百多
  台，但對於原告請求之金額沒有意見等語，資為抗辯。
三、經查：原告主張之事實，業據提出經濟部商工登記公示資料
    查詢結果、車輛貸款契約書、授信明細查詢單、單筆授信攤
    還及收息記錄查詢單、本院家事庭函、繼承系統表、請求金
    額明細表等件為證。被告洪福祥、洪福海、洪福仁、洪筱萱
    及大揚公司、李淑娟等均無爭執，且表示：對原告請求金額
    沒有意見，僅請求本院依法判決等語；被告蔡坤昌雖以前詞
    置辯，然兩造簽立之車輛貸款契約書，其係擔任契約之連帶
    保證人一事，並無爭議，則依民法第273條之規定，債權人
    即原告本得對債務人中之一人或數人或其全體，同時或先後
    請求全部或一部之給付，而被告蔡坤昌對於原告請求之金額
    亦已當庭表示沒有意見，既無法提出得以依法免責或已清償
    之事證，則本院依前揭調查證據結果，應認原告主張為真實
    ，被告蔡坤昌前揭抗辯，尚難憑採，自仍應如數連帶給付之
    。
四、綜上所述，原告依據繼承及前述契約等之法律關係，請求被
    告連帶給付如主文第1項所示，為有理由，應予准許。
五、本件係就民事訴訟法第436條之8適用小額訴訟程序所為被告
    敗訴之判決，依同法第436條之20之規定，應依職權宣告假
    執行；並依同法第436條之23準用同法第436條第2項適用同
    法第392條第2項之規定，依職權宣告被告如預供擔保，得免
    為假執行。
六、本件事證已臻明確，兩造其餘攻擊防禦方法及所提證據資料
    ，核與本件判決所得心證及結果均不生影響，毋庸逐一論述
    ，附此敘明。
七、訴訟費用負擔之依據：民事訴訟法第85條第2項。本件訴訟
    費用額，依後附計算書確定如主文所示。
中　　華　　民　　國　　111 　年　　10　　月　　25　　日
　　　　　　　　　臺北簡易庭  法　官　徐千惠　　　
以上正本係照原本作成。
如不服本判決，須以違背法令為理由，應於判決送達後20日內向
本庭（臺北市○○區○○○路0段000巷0號）提出上訴狀（須按他造當
事人之人數附繕本）。如委任律師提起上訴者，應一併繳納上訴
審裁判費。
中　　華　　民　　國　　111 　年　　10　　月　　25　　日
                              書記官  蘇冠璇
訴訟費用計算書
項　　　　目             金 　額（新臺幣）　　   備註
第一審裁判費　　　          1,000元
合　　　　計　　　          1,000元
附錄：
一、民事訴訟法第436條之18第1項：判決書得僅記載主文，就當
    事人有爭執事項，於必要時得加記理由要領。
二、民事訴訟法第436條之24第2項：　　
　　對於小額程序之第一審裁判上訴或抗告，非以其違背法令為
    理由，不得為之。
三、民事訴訟法第436條之25：　　
　　上訴狀內應記載上訴理由，表明下列各款事項：
    ㈠原判決所違背之法令及其具體內容。
    ㈡依訴訟資料可認為原判決有違背法令之具體事實。
四、民事訴訟法第436條之32條第2項：
　　第438條至第445條、第448條至第450條、第454條、第455條
    、第459條、第462條、第463條、第468條、第469條第1款至
    第5款、第471條至第473條及第475條第1項之規定，於小額
    事件之上訴程序準用之。